【裁判字號】    98,交易,21
【裁判日期】    980629
【裁判案由】    過失傷害
【裁判全文】
臺灣臺東地方法院刑事判決              98年度交易字第21號
公  訴  人  臺灣臺東地方法院檢察署檢察官
被      告  甲○○
上列被告因過失傷害案件，經檢察官提起公訴（98年度偵字第51
6號），本院以簡式審判程序審理，本院判決如下：
    主    文
甲○○因過失傷害人，處拘役拾日，如易科罰金，以新臺幣壹
仟元折算壹日。
    犯罪事實
一、甲○○於民國98年1月20日凌晨0時10分許，駕駛車牌號碼37
    95－LJ號自小客車，沿臺東縣臺東市○○路由東向西行駛，
    行至同路段與光明路有閃光號誌之交岔路口時，其行向燈號
    為閃光紅燈，為支線道車。適乙○○乘騎車牌號碼NJ2－910
    號普通重型機車，沿光明路由南往北行駛至該路口，其行向
    燈號為閃光黃燈，為幹線道車。甲○○本應注意汽車行駛至
    閃光紅燈之交岔路口時，車輛應減速接近，先停止於交岔路
    口前，讓幹道車優先通行後認為安全時，方得續行，況依當
    時情形為天候晴、夜間有照明、路面狀況為乾燥、無缺陷、
    無障礙物且視距良好，並無不能注意之情事，詎甲○○疏未
    注意左右來車並禮讓幹道車優先通行，於通過上開路口時，
    貿然左轉，撞及乙○○所騎乘之車牌號碼NJ2－910號重型機
    車前車頭，致乙○○受有右脛骨骨折之身體傷害。甲○○於
    肇事後，在未被有偵查犯罪職權之機關或公務員知悉犯罪行
    為前，不逃避裁判，當場承認為肇事人，自首而接受裁判。
二、案經乙○○訴由臺東縣警察局臺東分局移送臺灣臺東地方法
    院檢察署檢察官偵查起訴。
    理    由
一、本件被告甲○○所犯非死刑、無期徒刑、最輕本刑為 3年以
    上有期徒刑之罪，或高等法院管轄第一審之案件，被告於本
    院準備程序進行中，就被訴事實為有罪之陳述，經告以簡式
    審判程序之旨，並聽取檢察官、被告之意見後，本院合議庭
    裁定由受命法官獨任進行簡式審判程序，是本件之證據調查
    ，依刑事訴訟法第273條之2規定，不受同法第159條第1項、
    第161條之2、第161條之3、第163條之1及第164條至第170條
    規定之限制，合先敘明。
二、上揭事實，業據被告甲○○迭於本院準備程序中、審理時供
    承不諱（見本院卷第44頁反面、50頁反面、51頁反面），且
    告訴人乙○○於警詢時及偵訊中指訴歷歷（見警卷第8至10
    頁、偵卷第10頁），復有道路交通事故現場圖、道路交通事
    故調查報告表 (一)、(二)、現場及上開車輛受損照片10 幀
    、自首情形紀錄表等件（見警卷第6頁、12頁、14至第22 頁
    ）在卷可佐。而告訴人乙○○確係因本件事故受有右脛骨骨
    折之傷害，亦有財團法人臺東基督教醫院98年2月1日所開立
    之診斷證明書（見警卷第13頁）在卷足憑，是被告甲○○之
    行為與告訴人所受傷害間，自有相當因果關係，此情已足認
    定。再按，車輛行至交岔路口，支線道車應讓幹線道車先行
    ；又閃光紅燈表示「停車再開」，車輛應減速接近，先停止
    於交岔路口前，讓幹道車優先通行後認為安全時，方得續行
    ，分別為道路交通安全規則第102條第1項第 2款前段、道路
    交通標誌標線號誌設置規則第211條第1項第 2款定有明文。
    被告為汽車駕駛人，對於上開行車規則，自應知之甚詳，並
    予注意，而依卷附道路交通事故調查表所示，事發時為天候
    晴，夜間有照明，且視距良好，該路口為市區○路口，設有
    正常運作之閃光號誌，道路則為鋪設柏油、無缺陷、無障礙
    物之乾燥路面，並無不能注意之情事，其為支線道車，竟疏
    未注意讓告訴人之幹線道車先行，致所駕駛之汽車前車頭撞
    及告訴人騎乘之機車前車頭，其有過失，應可認定。是依上
    開補強證據已足資擔保被告於本院審理時所為之上開任意性
    自白具有相當程度之真實性，而得確信被告前述自白之犯罪
    事實確屬真實，從而依刑事訴訟法第156條第 1項及同條第2
    項規定，自得依被告前述自白及該補強證據認定被告確有為
    前述過失傷害之犯行，本件事證明確，被告之犯行堪以認定
    。
三、核被告所為，係犯刑法第284條第1項前段之過失傷害罪。又
    被告肇事後，於其犯罪行為未為有偵查權限之機關發覺前，
    即向前來處理車禍事宜之警員承認肇事，此有臺東縣警察局
    道路交通事故肇事人自首情形紀錄表1紙（見警卷第6頁）在
    卷可憑，被告嗣未逃避偵審，合於自首之要件，爰依刑法第
    62條前段規定，減輕其刑。爰審酌本件車禍係被告「支線道
    車未讓幹線道車先行」為肇事原因，所幸告訴人所受傷害非
    重，並念諸其於犯後業已坦認犯行、態度良好，且因與告訴
    人對於賠償金額及給付方式之意見差距過大，始未能達成和
    解等一切情狀，量處如主文所示之刑，並諭知易科罰金之折
    算標準。
據上論斷，應依刑事訴訟法第299條第 1項前段，刑法第284條第
1項前段、第62條前段、第41條第1項前段，刑法施行法第 1條之
1第1項、第2項前段，判決如主文。
本案經檢察官丙○到庭執行職務。
中    華    民    國    98    年    6     月    29    日
                  交通法庭    法  官  蔡慧雯
以上正本證明與原本無異。
如不服本判決應於收受送達後10日內向本院提出上訴書狀，並應
敘述具體理由；其未敘述上訴理由者，應於上訴期間屆滿後20日
內向本院補提理由書（均須按他造當事人之人數附繕本）。「切
勿逕送上級法院」。告訴人或被害人對於本判決如有不服，請書
具不服之理由狀，請求檢察官上訴者，其上訴期間之計算係以檢
察官收受判決正本之日期為準。
                              書記官  林慧芬
中    華    民    國    98    年    6     月    29    日
附錄本案論罪科刑法條：
中華民國刑法第284條
（過失傷害罪）
因過失傷害人者，處6月以下有期徒刑、拘役或5百元以下罰金，
致重傷者，處1年以下有期徒刑、拘役或5百元以下罰金。
從事業務之人，因業務上之過失傷害人者，處1年以下有期徒刑
、拘役或1千元以下罰金，致重傷者，處3年以下有期徒刑、拘役
或2千元以下罰金。


司法院資訊處製作；財團法人民間司法改革基金會備份。
